【裁判字號】    88,易,565
【裁判日期】    890509
【裁判案由】    傷害
【裁判全文】
臺灣臺東地方法院刑事判決                          八十八年度易字第五六五號
    公  訴  人  臺灣臺東地方法院檢察署檢察官
    被      告  戊○○
                丁○○
右列被告因違反山坡地保育利用條例案件，經檢察官提起公訴 (八十八年度偵字第二
七一九號），本院判決如左：
    主      文
戊○○、丁○○，均無罪。
    理      由
一、檢察官起訴被告戊○○、丁○○涉嫌共同傷害告訴人己○○、丙○○的事實經過
    ，請參閱附件的起訴書。
二、本院判決被告無罪的法律依據如下：刑事訴訟法第一百五十四條規定：「犯罪事
    實應依證據認定之，無證據不得推定其犯罪事實」，與第三百零一條第一項前段
    規定：「不能證明被告犯罪者，應諭知無罪之判決」。另外還參考最高法院四十
    年臺上字第八六號判例：「事實之認定，應憑證據，如未能發現相當證據，或證
    據不足以證明，自不能以推測或擬制之方法，以為裁判基礎」；五十二年臺上字
    第一三００號判例：「告訴人之告訴，係以使被告受刑事訴追為目的，是其陳述
    是否與事實相符，仍應調查其他證據以資審認」。
三、檢察官認為被告二人涉嫌共同傷害告訴人己○○、丙○○的犯罪事實，是以兩位
    告訴人的指控，再加上兩位告訴人的驗傷診斷證明書，做為提起公訴的依據。但
    是被告二人卻堅決否認有共同傷害兩位告訴人的犯罪行為，被告戊○○抗辯說：
    「我是在朋友乙○○的家中，不在那裡（螺絲釘泡沬紅茶店），我與朋友二人在
    家，從約十一點多到下午三點左右，午餐是我買去他家（乙○○）吃的，我不認
    識他們（指兩位告訴人），為何要打他」；被告丁○○則是抗辯說：「我是自己
    一個人去那邊吃午餐，沒有幫我哥哥（戊○○）打丙○○，我沒有打己○○」。
    本院調查後發現；關於被告戊○○所說的不在現場證明，證人乙○○在本院調查
    時具結後作證說：「八十八年七月二十一日戊○○有到我家找我，是戊○○買便
    當回來，他待到下午四點鍾」，此一經過，和被告戊○○所說的情形大致相符，
    證人乙○○雖然是被告的朋友，但是他在作證前都有簽名具結，而犯偽證罪的結
    果，要處七年以下有期徒刑，這遠比普通傷害罪三年以下有期徒刑要重的多，兩
    相比較，證人乙○○所說的證詞應該不會為了故意偏坦被告而出此下策，因此，
    案發當時，被告戊○○所說他不在臺東市○○路上的螺絲釘泡沬紅茶店的抗辯，
    應可採信。至於被告丁○○有沒有和其他不詳姓名人士一起共同毆打兩位告訴人
    ？這裡面，告訴人的指控有以下幾個疑點而互有矛盾；第一，告訴人丙○○在警
    察訊問時說：「我知道其中一人為丁○○」（見警卷頁四背面），但接著在檢察
    察偵查中則說：「不認識丁○○」（見偵卷頁十背面）；第二，告訴人己○○在
    檢察官偵查中說：「戊○○、丁○○二人有毆打丙○○」，而告訴人丙○○不論
    是在警察訊問、檢察官偵查與本院調查時都只說：「是戊○○打我」；第三，告
    訴人己○○在警察訊問、檢察官偵查以及本院調查時都說：「戊○○拿畚斗打我
    」，但是本院傳訊螺絲釘泡沬紅茶店的老闆甲○○，他具結後作證說：「店裡沒
    有鐵畚斗」，以上三個疑點均足以證明兩位告訴人的指控是有瑕疵的，而且最重
    要的是；被告戊○○有不在場證明，但是兩位告訴人的說詞，仍然全部指向被告
    戊○○動手毆打他們，以此來看，兩位告訴人對被告丁○○的傷害指控是否屬於
    真實，就令人存有合理的懷疑，而不能作為犯罪證據來使用。既然兩位告訴人在
    本案中的指控存有瑕疵，而且本院也查不出其他的事證可以證明被告二人有共同
    傷害兩位告訴人的犯罪事實，光憑兩位告訴人的片面說詞，是不能夠採為認定被
    告二人有共同傷害的犯罪證據。
四、綜上所論，本院調查審理所得到的證據，不能夠證明被告二人有檢察官所起訴的
    共同傷害行為，加上兩位告訴人的指控也有瑕疵，因此，依照前面所列舉的法條
    以及判例的說明，被告二人的犯罪乃屬於不能證明，自然應該對被告戊○○、丁○○都諭知無罪判決。
據上論斷，應依刑事訴訟法第三百零一條第一項，判決如主文。
本案經檢察官張德寬到庭執行職務
中      華      民      國      八十九    年      五    月      九      日
                                  臺灣臺東地方法院刑事庭
                                      法  官  甘  大  空
右正本證明與原本無異。
如不服本判決，應於判決送達後十日內，向本院提出上訴狀。
                                      書記官  賴  淑  芬
中    華    民    國      八十九      年     五       月     十五       日


司法院資訊處製作；財團法人民間司法改革基金會備份。
